# 求助，对联营公司股权激励

提问人：小雨神 1234512345 时间：2020-11-16 08:05:07
陈老师及各位，
目前公司需要对下属一家联营公司A的管理层进行股份激励，预计将授予其10%的A公司股票。在查阅了证监会文件以及论坛中之前的讨论后，我大概整理了思路如下，同时还有一些问题，还望陈老师及各位大佬帮忙解答，谢谢！
1 、对于联营公司来说，应当是按照权益结算的股份支付处理，此方面争议较小；
2 、对于我司也就是股东而言，虽然是对联营公司管理层进行激励，但是应当可以参照集团股份支付的原则进行处理，因此我司应当按照现金结算的股份支付进行处理
3 、集团股份支付下，母公司为现金结算，下属企业为权益结算，实质上对于下属公司所计提股份支付费用而言，本质上还是会按照股比划分为归母及少数股东损益。因此我认为联营公司权益法计提的过程，实质上已经将应当归属于我司的股份支付费用计提至利润表中，剩余部分应当由其他股东承担（股权激励是全体股东同意并认可的）。因此，即便全部10%的股权由我司承担，也不应当再更多的在集团合并报表中体现费用
4 、由第 3 点可得，在合并报表中，如果授予时点的A公司估值与可行权日的A公司估值相同（这里讨论的是权益结算和现金结算在计算FV时的不同），则我司并不需要再进行任何合并调整
5 、目前我主要不确定的问题在于，如果A公司估值在授予日和可行权日发生了变化，尤其是如果我们将实际可行权条件隐性设定为上市日，那么现金结算和权益结算的股份支付两者的费用金额差异会非常大。那么这部分差异应该如何调整？是否乘以股比？（具体讨论如下）
如果先抛开对联营公司激励这个条件，仅看母子公司集团股份支付的案例，对于母公司而言在合并时应当将现金结算股份支付的“应付职工薪酬”科目与子公司按权益结算股份支付所计提的费用之间的差额，进一步确认为费用，在这种情况下，这部分费用全部属于归母吗？还是在归母与少数股权中分摊？
如果上述问题差额全部属于归母，那么我认为是否我司也应当在对联营公司进行股权激励时，也将这部分差额全部计入自己的利润表呢？
第1-4条参考了陈老师之前的回答，我主要作为一个核实，第 5 条确实没有想明白，还望大家帮忙解答

回答人：chenyiwei
你对第 1 ～ 4 点的理解基本合理。
对第 5 点，对联营企业权益法核算是按比例将其股份支付费用调整投资收益和资本公积。同时，由于所有的激励成本事实上均由本企业承担，因此本企业应将所承担的全部激励成本均计入对该联营企业的长期股权投资成本，即虽然转出股份，但仅就实际收到的股权转让款减少长期股权投资的账面价值。超出本企业股权比例所承担的股权激励成本相当于另一项对联营企业的额外资本性投入，但无对应的享有权益份额增加。